#### Contactar

www.linkedin.com/in/solange-molineros (LinkedIn)

## Aptitudes principales

Contabilidad
Implementación de ERP
Administración de la cartera de proyectos

## Languages

Alemán (Elementary)
Español (Native or Bilingual)
Inglés (Full Professional)

### Certifications

Diplomado en Psicología Industrial - EN CURSO

Modelo Cognitivo de la Ansiedad Creative Thinking

Buenas Prácticas del Terapeuta en la Entrevista Psicológica

Excel para el Análisis de Datos

# Solange Molineros

RRHH | Procesos | Especialista en Procesos de Mejora y Desarrollo Organizacional

Guayaquil, Guayas, Ecuador

## Extracto

Tengo gran interés en el desarrollo e implementación de procesos de RRHH y Calidad Organizacional aplicando estándares internacionales de Gestión Organizacional y Mejora Continua. (Ya casi) Psicóloga con especialización en Desarrollo de Procesos de Mejora Continua y Gestión de Proyectos y Procesos, actualmente cursando un Diploma en Psicología Industrial.

10 años de experiencia en Oficina Ejecutiva

4 años de experiencia en Administración de Proyectos y Desarrollo de Procesos

3 años de experiencia en Procesos de Recursos Humanos.

Con experiencia en elaboración de manuales, políticas y procedimientos, revisión de estructura organizacional y planificación de Recursos Humanos, muy entusiasta por los Procesos de RRHH y el análisis estadístico del Desempeño. He trabajado con Ms Excel, Power BI y Google Analytics.

Diseñé, desarrollé e implementé diferentes procesos y flujos de trabajo para clientes internos y externos durante 3 años, ahora dirigiendo mis esfuerzos y habilidades a los procesos de RRHH.

## Experiencia

#### STRATEGIC CONEXION STRACONX S.A.

Analista de Desarrollo Organizacional e Implementación de Gestión junio de 2022 - Present (3 meses)

Guayaquil, Guayas, Ecuador

Schäften-Data Analysis

Especialista en Procesos de Mejora y Desarrollo Organizacional enero de 2021 - Present (1 año 8 meses)

#### Nestlé

Intern Professional: Education & Training julio de 2021 - enero de 2022 (7 meses)

Ecuador

DeCurtis Corporation
Project Administrator
mayo de 2020 - mayo de 2021 (1 año 1 mes)
Ecuador

Surveillance International, LLC Project Administrator enero de 2019 - mayo de 2021 (2 años 5 meses) Guayaquil, Guayas, Ecuador

Municipio de Guayaquil Asistente de Planificación Institucional noviembre de 2020 - enero de 2021 (3 meses) Guayaquil, Guayas, Ecuador

The Geofence People 1 año 11 meses

Coordinadora Técnica de Planificación y Operaciones octubre de 2017 - enero de 2019 (1 año 4 meses) Guayaquil, Guayas, Ecuador

Analista de Planeación y Operaciones marzo de 2017 - septiembre de 2017 (7 meses) Ecuador

# Educación

Universidad de Guayaquil
Psicología , Ciencias del comportamiento · (2017 - 2022)